臺灣屏東地方法院刑事判決　　　　　　　　　　　　　　九十一年度訴字第四○號
　　公　訴　人　臺灣屏東地方法院檢察署檢察官
　　被　　　告　庚○○
　　被　　　告　丁○○○
　　右　一　人
　　選任辯護人　劉家榮
右列被告等因常業重利案件，經檢察官提起公訴（九十年度偵字第二八六七、四五六
三、五○二六號），本院判決如左：
     主  文
丁○○○共同以乘他人急迫貸以金錢，而取得與原本顯不相當之重利為常業，處有期
徒刑陸月，併科罰金萬元，有期徒刑如易科罰金，以佰元折算壹日，罰金如易服
勞役，以佰元折算壹日。扣案之附表二編號三至七所示之物，均沒收。
庚○○共同以乘他人急迫貸以金錢，而取得與原本顯不相當之重利為常業，處有期徒
刑貳月，如易科罰金，以佰元折算壹日。扣案之附表二編號三至七所示之物，均沒
收。
     事  實
一、丁○○○前因重利案件，經本院於民國八十八年十一月八日以八十八年度訴字第
    四五○號判處有期徒刑七月，緩刑三年確定，竟於緩刑期間（緩刑未經撤銷，不
    構成累犯），仍不知警惕，復與庚○○共同基於常業重利之犯意，自八十九年七
    月間起迄於九十年七月十七日止，於附表一編號一、三、五、九、十、十二、十
    三、十四、十五、十六、十七、十八及十九所示時間、地點，乘附表一編號一、
    三、五、九、十、十二、十三、十四、十五、十六、十七、十八及十九所示丑○○等十三人，分別因需繳納子女學費、互助會款、生意週轉、進貨及軋票等需款
    孔急之際，分別貸予詳如附表一編號一、三、五、九、十、十二、十三、十四、
    十五、十六、十七、十八及十九所示之現金，並收取詳如附表一編號一、三、五
    、九、十、十二、十三、十四、十五、十六、十七、十八及十九所示，約年息一
    百分之四十八至年息二百四十分之不等利息，同時要求借款人簽發如附表一編號
    一、三、五、九、十、十二、十三、十四、十五、十六、十七、十八及十九所示
    本票或切結書，以資擔保。庚○○則分擔對附表一編號一、十四、十五、十六及
    十九所示丙○○等五名借款人，交付借款及收取還款等工作，均恃此取得與原本
    顯不相當之重利，並以之為常業。嗣九十年五月三日十四時三十五分許，為警持
    搜索票在丁○○○位於屏東縣內埔鄉○○村○○路二○九號住處；復於九十年七
    月十八日十六時三十分許，為警持搜索票在丁○○○在上開住處及庚○○所使用
    車號○○○六五二號重型機車置物箱內，分別查獲詳如附表一及附表二所示之本
    票等物。
二、案經屏東縣警察局內埔分局報告臺灣屏東地方法院檢察署檢察官偵查起訴。
     理  由
一、訊據被告丁○○○固供承借款予如附表一所示借款人等事實不諱，惟矢口否認有
    何常業重利之犯行，辯稱：我只有收利息每月二分，沒有收取月息五分至二十分
    之利息，借款人是為了不想還錢才這樣說云云。被告庚○○矢口否認有常業重利
    犯行，辯稱：借款人所借的錢都是丁○○○的，我只有丁○○○不在時，幫她交
    錢或替她收錢，沒有用自己的錢云云。惟查：
  (一)被告丁○○○及庚○○確係共同自八十九年七月間起，迄於九十年七月十七日止
    ，連續於附表一所示時間、地點，乘附表一編號一、三、五、九、十、十二、十
    三、十四、十五、十六、十七、十八及十九所示丑○○等十三人，分別因需繳納
    子女學費、互助會款、生意週轉、進貨及軋票等需款孔急之際，貸予詳如附表一
    編號一、三、五、九、十、十二、十三、十四、十五、十六、十七、十八及十九
    一所示之現金，每日約收取年息一百分之四十八至年息二百四十分之不等利息，
    同時要求借款人簽發詳如附表一所示本票或切結書，以資擔保；庚○○係負責對
    附表一編號一、十四、十五、十六及十九所示丙○○等五名借款人，交付借款及
    收取還等工作等事實，業據證人即借款人丙○○、辰○○、巳○○、乙○○、廖
    炳煌、甲○○、丑○○、酉○○、辛○○、午○○、壬○○、癸○○及申○○等
    十三人分別於警訊或本院審理時指述綦詳，復有扣案之附表一編號一、三、五、
    九、十、十二、十三、十四、十五、十六、十七、十八及十九所示之本票、切結
    書等物可稽，足見被告二人確實收取詳如附表一編號一、三、五、九、十、十二
    、十三、十四、十五、十六、十七、十八及十九所列之約年息百分之四十八至百
    分之二百四十不等之利息，顯見被告二人係利用借款人經濟陷於急迫之窘境，貸
    以金錢，而取得與原本顯不相當之重利無訛。
  (二)次查，右列證人即借款人分別於警訊或本院審理中證述如下，可見渠等均係在急
    需用錢而陷於急迫之際，向被告等借錢，其詳情如下：
  證人丙○○因當時兒子要唸夜間部而急需用錢，遂分別於如附表一編號一所示時
    間、地點，向丁○○○借款一次四萬五千元，並提供如附表一編號一所示已簽立
    之本票一紙供作擔保品，利息以每月十分利計算，並預扣第一個月利息，故實拿
    四萬零五百元。（見警卷第八九三三號卷第五頁、本院卷第六四頁）
  證人辰○○因開店進貨急需用錢，遂於如附表一編號三所示時間、地點，向丁○○○借款一次二萬元，並提供如附表一編號三所示已簽立之本票一紙供作擔保品
    ，利息則以每月七分五厘計算，並預扣二十日之利息，故實拿一萬九千元。（見
    九○偵字第二八六七號卷第十七頁）
  證人巳○○因急需用錢，分別於如附表一編號五所示時間、地點，向丁○○○借
    款二次，分別為十萬元及四萬元，並提供如附表一編號五所示已簽立之本票二紙
    供作擔保品，借款利息分別以每月十分利及每月十五分利計算，並分別預扣第一
    個月及二十日之利息，故分別實拿九萬元及三萬六千元。（見九○偵二八六七號
    卷第二一至二二頁、九○偵五○二六號卷第二一至二二頁）
  證人乙○○因做生意缺錢、軋票而急需用錢，分別於如附表一編號九所示時間、
    地點，向丁○○○借款二次，各為九萬元及十五萬元，並提供如附表一編號九所
    示已簽立之本票及空白切結書各一紙供作擔保品，利息則以每月十分利計算，並
    分別預扣第一個月利息，故分別實拿八萬一千元及十三萬五千元。（見警卷第九
    五七四號卷第二七至二八頁、九○偵字第二八六七號卷第二六頁、本院卷第五○
    頁）
  證人廖炳煌因做生意週轉急需用錢，遂於附表一編號十所示時間、地點，向丁○○○借款一萬元，約定每日還款三百元，於三十五日還清，利息以百分之五十一
    月息計算。（見本院卷第一○七頁、第二○四至二○七頁、九○偵字第二八六七
    號卷第二七頁）
  證人甲○○因急需用錢，分別於如附表一編號十二所示時間、地點向丁○○○借
    款八次合計三十三萬元，並提供如附表一編號十二所示已簽立之本票八紙供作擔
    保品，每月以十分利計算。（見警卷第九五七四號卷第十五至二六頁）
  證人丑○○為繳會錢、以支票向他人調現急需用錢，遂於如附表一編號十三所示
    時間、地點向丁○○○借款一次二十萬元，並提供如附表一編號十三所示之承諾
    書供作擔保品，利息則以每月十分利計算，並預扣第一個月利息，故實拿十八萬
    元。（見警卷第九五七四號卷第二九至三三頁、本院卷第四九頁、第一○七頁、
    第二○八至二○九頁）
  證人酉○○因在海產店幫忙賣麵，每日收入僅六百元，無法等到領薪水，為支應
    生活開銷所需，遂分別於如附表一編號十四所時時間、地點，向被告等借款二次
    各為一萬五千元及五千元，並提供如附表一編號十四所示之空白本票供作擔保品
    ，利息以每一萬元，每月利息二百元計算，並預扣第一個月利息，故二次借款分
    別實拿一萬四千五百五十元及四千八百元。（見九十偵字第五○二六號卷第四至
    六頁、本院卷第二一二至二一五頁）
  證人辛○○因急需用錢，分別於如附表一編號十五所示時間、地點，向庚○○及
    丁○○○借款四次各為六萬元、三萬元、六萬元及六萬元，並提供如附表一編號
    十五所示之已簽立之切結書各空白切結書各一紙、本票二紙供作擔保品，利息則
    以每月十分利計算，並預扣第一個月利息，故分別實拿五萬四千元、二萬七千元
    、五萬四千元及五萬四千元。（見九十偵字第五○二六號卷第七至十頁）
  證人午○○因無業需扶養三個小孩而急需用錢，遂於如附表一編號十六所示時間
    、地點，向庚○○借款九千元，並簽立如附表一編號十六所示之本票及已簽立之
    空白切結書各一紙供作擔保品，利息則以每月十分利計算，並預扣第一個月利息
    ，故實拿八千一百元。（見九十偵字第五○二六號卷第十二至十三頁）
  證人壬○○因從事攤販生意急需資金週轉，遂分別於如附表一編號十七所示時間
    、地點，向庚○○借款二次均為一萬八千元，並簽立如附表一編號十七所示之本
    票及已簽立之空白切結書各二紙供作擔保品，利息則以每月十分利計算，並預扣
    第一個月利息，故二次借款分別實拿一萬六千二百元。（見警卷第十五至十八頁
    ）
  證人癸○○因做生意週轉急需用錢，遂於如附表一編號十八所示時間、地點，向
    丁○○○借款二十萬元，並簽立如附表一編號第十八所示之本票及切結書各一紙
    供作擔保品，利息則以每月十分利計算，並預扣第一個月利息，故實拿十八萬元
    。（見九十偵字第五○二六號卷第十九至二十頁、本院卷第二五六至二六○頁）
  證人申○○因急需用錢，遂於如附表一編號十九所示時間、地點，向庚○○借款
    二次各五萬元，並提供本票及切結書各一紙供作擔保品，利息以每月以四厘計算
    ，並分別預扣第一個月利息，故分別實拿四萬八千元。（見九十偵字第五○二六
    號卷第二三至二四頁）
  (三)此外，復有詳如附表一附表一編號一、三、五、九、十、十二、十三、十四、十
    五、十六、十七、十八及十九及附表二編號三至七所示之本票等物，足資佐證，
    故被告二人前揭所辯，應屬臨訟飾卸之詞，不足採信。本件事證明確，被告二人
    ，犯行洵堪認定。
二、按刑法第三百四十四條重利罪成立之要件為：(一)乘人急迫、輕率或無經驗，貸以
    金錢或其他物品。(二)取得與原本顯不相當之重利。在第一要件，係指明知他人出
    於急迫、輕率或無經驗，而利用機會故為貸與，在第二要件，係指就原本利率、
    時期核算及參酌當地之經濟狀況，較之一般債務利息，顯有特殊之超額者而言。
    此項犯罪，固於特定人為之，始能成立。至若明知社會上有因急迫而舉債濟急，
    及因輕率或無經驗而從事舉債之情形，預定苛刻條件，一俟他人告貸，藉以博取
    重利為常業者，雖非對於特定人乘機利用，不能謂非對於一般具有犯罪之概括故
    意，則其犯有前項法條所載之情事，即應論以同法第三百四十五條之罪（最高法
    院二十七年上字第五二○號判例參照）；又刑法上之常業犯，不以其為行為人生
    活之唯一憑藉為必要，只須為行為人生活憑藉之一，即足構成。依被告丁○○○
    、庚○○所經營時間長達一年，前述貸借款項之利率，參酌貸款當地之經濟狀況
    ，顯有特殊之超額，對於急須用款者即貸與金錢收取重利，顯係以之為常業無疑
    。核被告丁○○○、庚○○所為，均係犯刑法第三百四十五條之乘他人急迫貸以
    金錢，而取得與原本顯不相當之重利為常業罪。被告二人就上揭犯行間，有犯意
    聯絡及行為分擔，均為共同正犯。爰審酌被告丁○○○前曾犯重利案件，經本院
    於八十八年十一月八日以八十八年度訴字第四五○號判處有期徒刑七月，緩刑三
    年確定，竟於緩刑期間（緩刑未經撤銷，不構成累犯）再犯本罪；被告庚○○無
    前科紀錄，素行良好，分別有臺灣高等法院被告全國前案紀錄表暨臺灣屏東地方
    法院檢察署刑案資料查註紀錄表附卷可稽，並斟酌被告二人利慾薰心而借款他人
    收取重利，危害正常經濟秩序非輕，否認犯行態度不佳，然念及被告二人均為高
    齡七十五歲之老人無法賺取生活所需，及被告二人分別涉案情節之輕重等一切情
    狀，量處如主文所示之刑，並分別諭知易科罰金及易服勞役之折算標準，以示懲
    儆。另扣案之附表二編號三至七所列之物係分別為被告丁○○○所有，且供被告
    二人犯罪所用之物，業據被告等人供承在卷，應依刑法第三十八條第一項第二款
    規定併予宣告沒收。
三、按「扣案商業本票雖屬被告因犯罪所得之物，但被害人係供貸款擔保，仍得依法
    請求返還，其所有權並不屬於被告，自不得宣告沒收」（最高法院八十四年度台
    上字第三三二四號判決要旨參照）。是以，扣案附表一所示借款丑○○等十三人
    （不含附表一編號二、四、六、七、八、十一寅○○等五人）所簽發本票及切結
    書等物，係丑○○等十三人借款時所提出供擔保債務之用，於借款人清償債務後
    ，仍需返還借款人，亦非被告二人所有，自不得宣告沒收，附此敘明。另扣案之
    附表一所示編號二、四、六、七、八、十一之寅○○等五人所簽發本票之部分，
    因此部分分別為前案既判力效力所及（即附表一編號二、四、六、八、十一部分
    ，理由詳如四部分所述）及不構成犯罪（即附表一編號七部分，理由詳如四部分
    所述）；及附表二編號一、二部分，因查無被害人，且亦其他證據證明此為被告
    二人犯罪所用之物，又非違禁物，爰不為沒收之諭知，均併此敘明。
四、公訴意旨另以：被告丁○○○、庚○○乘於起訴書附表一編號二、四、六、七、
    八及十一所示傳聖平、子○○、卯○○、未○○○、己○○及戊○○等六名借款
    人需款孔急之際，分別貸予詳如附表一編號二、四、六、七、八及十一所示之現
    金，每日收取月息四分至二十五分之不等利息，同時要求借款人簽發本票或切結
    書，以資擔保。因認被告丁○○○、庚○○此部分亦涉有刑法第三百四十五條常
    業重利罪云云。惟按刑事訴訟法第三百零二條第一款規定，案件曾經判決確定者
    ，應為免訴之判決，係以同一案件，已經法院為實體上之確定判決，該被告應否
    受刑事制裁，既因前次判決而確定，不能更為其他有罪或無罪之實體上裁判，此
    項原則，關於實質上一罪或裁判上一罪，其一部事實已經判決確定者，對於構成
    一罪之其他部分，固亦均應適用，但此種事實係因審判不可分之關係在審理事實
    之法院，就全部犯罪事實，依刑事訴訟法第二百六十七條規定，本應予以審判，
    故其確定判決之既判力自應及於全部之犯罪事實，惟若在最後審理事實法院宣示
    判決後始行發生之事實，既非該法院所得審判，即為該案判決之效力所不能及，
    此有最高法院三十二年上字第二五七八號判例可資參照。是既判力對於時間效力
    之範圍應以最後審理事實法院之宣示判決日為判斷之標準，而前開判例稱「最後
    審理事實法院」而非「最後事實審」，顯然不限於二審判決，因而在未經上訴於
    二審法院之判決，亦屬相同。經查：本案被告丁○○○曾在屏東縣內埔鄉○○村
    ○○路二一一號所經營廣昌百貨行，自八十二年月間起至八十五年八月間，在該
    百貨行，乘李桂蘭、邱菊枝、李玉英、張富安、王意花等人急迫，需款孔急之際
    ，貸以金錢，以月息以十分至五十分不等計算，即每貸以一萬元，月息為一千元
    至五千元不等，取得與原本顯與不相當之重利，嗣於八十六年一月二十四日，在
    上址為法務部調查局屏東縣調查站查獲重利之犯行，業經本院於八十八年十月五
    日以八十八年度訴字第四五○號刑事判決判處有期徒刑七月，緩刑三年，並於八
    十八年十一月八日確定，有臺灣屏東地方法院檢察署刑案資料查註紀錄表及臺灣
    高等法院被告全國前案紀錄表各一份可按。揆諸上開判例意旨，前開判決既判力
    之時間效力範圍應及於八十八年十月五日宣示判決日，是本件公訴人起訴就被告
    丁○○○於前揭時、地借款予傳聖平、子○○、卯○○、己○○及林光等五名借
    款人之部分犯行（即附表一編號二、四、六、八、十一部分），應為前開本院判
    決效力所及，該判決既已確定，依法自不得再加以審理。至於被告丁○○○就借
    款予附表一編號七未○○○部分，及被告庚○○共同借款予附表一編號二、四、
    六、七、八及十一所示寅○○、子○○、卯○○、未○○○、己○○及戊○○等
    六名借款人部分，因證人未○○○於本院審理時證稱：伊跟丁○○○借過五千元
    ，但丁○○○沒有向伊拿過利息，與庚○○不認識，未曾向庚○○借過錢等語（
    見本審理卷第二五四頁）在卷甚詳；而借款人即證人寅○○、子○○、卯○○、
    己○○及戊○○等人均係向被告丁○○○借錢週使用，均未提及被告庚○○參與
    放款及收取利息等工作各節，亦據渠等分別於警訊及本院審理時陳明在卷。綜上
    所述，公訴意旨所指被告丁○○○、庚○○共犯附表一編號七及庚○○所犯附表
    一編號二、四、六、八及十一之犯罪事實，均尚無法證明，此部分原應為無罪判
    決，上揭丁○○○經判決確定部分原應為免訴判決，惟因此等犯行與前揭論罪科
    刑之常業重利罪為實質上一罪之關係，爰不另為免訴及無罪之諭知，附此敘明。
據上論斷，應依刑事訴訟法第二百九十九條第一項前段，刑法第二十八條、第三百四
十五條、第四十一條第一項前段、第四十二條第二項、第三十八條第一項第二款，罰
金罰鍰提高標準條例第一條前段，第二條，判決如主文。
中      華      民      國    九十三    年      三      月    二十三    日
                              臺灣屏東地方法院刑事第三庭
                                  審判長  法  官  蔡國卿
                                          法  官  柯雅惠
                                          法  官  楊萬益
右正本證明與原本無異。
如不服本判決應於收受本判決送達後十日內向本院提出上訴書狀，其未敘述上訴理由
者，並得於提起上訴後十日內向本院補提理由書狀（均須按他造當事人之人數附繕本
 ）「切勿逕送上級法院」
                                    書記官   呂坤宗
中    華    民    國     九十三      年      三      月       二十五      日
附錄法條：
刑法第三百四十四條
乘他人急迫、輕率或無經驗貸以金錢或其他物品，而取得與原本顯不相當之重利者，
處一年以下有期徒刑、拘役或科或併科一千元以下罰金。
刑法第三百四十五條
以犯前條之罪為常業者，處五年以下有期徒刑，得併科三千元以下罰金。
附  表  一  ：
╔══╤════╤══╤══════════╤══════════════════╤════╤═════════╤════════╗
║編號│借 款 人│借款│借款金額（新台幣）  │借  款  時  間  、  地  點          │庚○○參│利息年利率（％）  │擔  保  物  品  ║
║    │        │次數├──────────┤                                    │與重利之│                  │（新  台  幣）  ║
║    │        │    │實拿金額（新台幣）  │                                    │分擔情形│                  │                ║
╠══╪════╪══╪══════════╪══════════════════╪════╪═════════╪════════╣
║ 一 │丙○○  │一次│借四萬五千元        │九十年一月二十二日十七時許          │替李林招│百分之一百二十    │發票人為丙○○, ║
║    │        │    ├──────────┤屏東縣內埔鄉○○村○○路之菜市場前  │娣收取還│（每日還一千五百元│面額為四萬五千元║
║    │        │    │實拿四萬零五百元    │            │款一次  │，三十日還清）    │之本票一紙。    ║
╠══╪════╪══╪══════════╪══════════════════╪════╪═════════╪════════╣
║ 二 │寅○○  │一次│借五萬元            │八十八年六月十五日十四時許          │無      │百分之一百四十四  │發票人為寅○○，║
║    │        │    ├──────────┤屏東縣竹田鄉○○村○○路六十八號前  │        │（每日還二千元，還│面額為五萬元之本║
║    │        │    │實拿四萬五千元      │                                    │        │二十五日）        │票一紙。        ║
╠══╪════╪══╪══════════╪══════════════════╪════╪═════════╪════════╣
║ 三 │辰○○  │一次│借二萬元            │九十年五月二日十三時許              │無      │百分之九十        │發票人為辰○○、║
║    │        │    ├──────────┤屏東縣內埔鄉○○村○○路內埔市場    │        │（每日還一千元，還│林千秋二人，面額║
║    │        ││實拿一萬九千元      │                                    │        │二十日）          │為二萬元之本票一║
║    │        │    │                    │                                    │        │                  │紙。            ║
╠══╪════╪══╪══════════╪══════════════════╪════╪═════════╪════════╣
║ 四 │子○○  │一次│借四十五萬元        │八十六年八月十六日十六時許          │無      │約百分之一百三十三│發票人為子○○、║
║    │        │    ├──────────┤屏東縣竹田鄉○○村○○路一百號前    │        │（每月還五萬元，二│宋繼添二人，面額║
║    │        │    │實拿四十萬元        │                                    │        │年還清）          │為四十五萬元之本║
║    │        │    │                    │                                    │        │                  │票一紙。        ║
╠══╪════╪══╪══════════╪══════════════════╪════╪═════════╪════════╣
║ 五 │巳○○  │二次│借十萬元            │九十年四月二十四日十八時許          │無      │百分之一百二十    │發票名義人為林全║
║    │        │    ├──────────┤屏東縣內埔鄉○○村○○路二一一號    │        │（每日還三千元或五│生，面額為十萬元║
║    │        │    │實拿九萬元          │                                    │        │千元不等，三十日還│之本票一紙。    ║
║    │        │    │                    │                                    │        │清）              │                ║
║    │        │    ├──────────┼──────────────────┤        ├─────────┼────────╢
║    │        │    │借四萬元            │九十年五月十六日二十時許            │        │百分之一百八十    │發票人為巳○○，║
║    │        │    ├──────────┤屏東縣內埔鄉○○村○○路二０九號    │        │（每日還二千元，二│面額四萬元之本票║
║    │        │    │實拿三萬六千元      │                      │        │十日還清）        │一紙。          ║
╠══╪════╪══╪══════════╪══════════════════╪════╪═════════╪════════╣
║ 六 │卯○○  │一次│借五萬元            │八十六年十二月十三日十五時許        │無      │百分之二百四十    │發票人為卯○○，║
║    │        │    ├──────────┤屏東縣竹田鄉西勢村西勢國小前        │        │（三十日還清)     │面額為五萬元之本║
║    │        │    │實拿四萬元          │                                    │        │                  │票一紙。        ║
╠══╪════╪══╪══════════╪══════════════════╪════╪═════════╪════════╣
║ 七 │未○○○│一次│借五千元            │八十九年十月二日十一時許            │無      │未收取利息        │發票人為未○○○║
║    │        │    ├──────────┤屏東縣內埔鄉內埔菜市場              │        │                  │、王美英二人，面║
║    │    │    │實拿五千元          │                                    │        │                  │額為五千元之本票║
║    │        │    │                    │                                    │        │                  │一紙。          ║
╠══╪════╪══╪══════════╪══════════════════╪════╪═════════╪════════╣
║ 八 │己○○  │一次│借十萬元            │八十六年四月十日                    │無      │百分之一百四十四  │發票人為己○○、║
║    │        │    ├──────────┤屏東縣內埔鄉內埔菜市場              │        │（每日還二千元，五│潘孝德二人，面額║
║    │        │    │實拿九萬元          │                                    │        │十日還清）        │為十萬元之本票一║
║    │        │    │                    │                                    │        │                  │紙。            ║
╠══╪════╪══╪══════════╪══════════════════╪════╪═════════╪════════╣
║ 九 │乙○○  │二次│借九萬元            │九十年四月二十一日                  │無      │百分之一百二十    │發票人為乙○○、║
║    │        │    ├──────────┤屏東縣內埔鄉內埔市場                │        │（每日還三千元，三│黎傳豪二人，面額║
║    │        │    │實拿八萬一千元      │                                    │        │十日還清）        │各為十五萬元之本║
║    │        │    ├──────────┼──────────────────┤        ├─────────┤票二紙。        ║
║    │        │    │借十五萬元          │九十年六月十八日                    │        │百分之一百二十    ├────────╢
║    │        │    ├──────────┤屏東縣內埔鄉○○村○○路二０九號    │        │（每日還五千元，三│以乙○○名義簽立║
║    │        │    │實拿十三萬五千元    │                                    │        │十日還清）        │、未載明金額之「║
║    │        │    │                    │                                │        │                  │切結書」一紙。  ║
╠══╪════╪══╪══════════╪══════════════════╪════╪═════════╪════════╣
║ 十 │廖炳煌  │一次│借一萬元            │九十年四月三十日九時許              │無      │約百分之五十一    │未扣案。        ║
║    │        │    ├──────────┤地點同右                            │        │（每日還三百元，三│                ║
║    │        │    │實拿一萬元          │                                    │        │十五日還清）      │                ║
╠══╪════╪══╪══════════╪══════════════════╪════╪═════════╪════════╣
║ 十一 │戊○○  │一次│借三萬元            │八十八年四月十九日十九時許          │無      │百分之一百二十    │發票人為戊○○，║
║    │        │    ├──────────┤屏東縣內埔鄉○○村○○路二一一號    │        │（利息三千元，一個│面額為三萬元之本║
║    │        │    │實拿三萬元          │                                    │        │月還清）          │票一紙。        ║
╠══╪════╪══╪══════════╪══════════════════╪════╪═════════╪════════╣
║ 十二 │甲○○  │八次│借三十三萬元        │九十年三月四日至九十年三月二十九日止│無      │付十五萬元利息，付│發票人均為甲○○║
║    │        │    ├──────────┤不詳地點                            │        │十八萬元本金。    │、徐崇斌二人，面║
║    │        │    │實拿多少元不詳      │                                    │        │                  │額各為六萬元之本║
║    │        │    │                    │                                    │        │                  │票一紙、五萬元之║
║    │        │    │                    │                                    │        │                  │本票四紙、三萬元║
║    │        │    │                    │                                    │    │                  │之本票二紙、一萬║
║    │        │    │                    │                                    │        │                  │元之本票一紙。  ║
╠══╪════╪══╪══════════╪══════════════════╪════╪═════════╪════════╣
║ 十三 │丑○○  │一次│借二十萬元          │八十九年七月間                      │無      │百分之一百二十    │以丑○○名義簽立║
║    │        │    ├──────────┤屏東縣內埔鄉○○村○○路二一一號    │        │（每日還六千餘元，│，載明自九十年五║
║    │        │    │實拿十八萬元        │                                    │        │三十日還清）      │月起，每月十日開║
║    │        │    │                    │                                    │        │                  │始償還十萬元之「║
║    │        │    │                    │                                    │        │                  │借據」一紙。    ║
╠══╪════╪══╪══════════╪══════════════════╪════╪═════════╪════════╣
║ 十四 │酉○○  │二次│借一萬五千元        │九十年七月十一日                    │替李林招│百分之二百四十    │發票人為酉○○，║
║    │        │    ├──────────┤屏東縣內埔鄉○○村○○路二０九號    │娣交付借│（每一萬元，每月利│面額空白之本票一║
║    │        │    │拿一萬四千五百五十元│                                    │款及收取│息二百元）        │紙。            ║
║    │        │    ├──────────┼──────────────────┤還款    │                  │                ║
║    │        │    │借五千元            │九十年七月十七日                    │        │                  │                ║
║    │        │    ├──────────┤屏東縣內埔鄉○○村○○路二０九號    │        │                  │                ║
║    │        │    │實拿四千八百元      │                                    │        │                  │    ║
╠══╪════╪══╪══════════╪══════════════════╪════╪═════════╪════════╣
║ 十五 │辛○○  │四次│借六萬元            │九十年四月二十四日二十時許          │第一次借│均為百分之一百二十│發票人為辛○○，║
║    │        │    ├──────────┤屏東縣內埔鄉○○村○○路二０九號    │款六萬元│（借六萬元部分，每│面額為六萬元之本║
║    │        │    │實拿五萬四千元      │                                    │部分，由│日還款二千元，三十│票一紙。        ║
║    │        │    ├──────────┼──────────────────┤庚○○放│日還清；借三萬元部│以辛○○為債務人║
║    │        │    │借三萬元            │九十年六月二十七日二十時許          │款，有時│分，每日還一千元，│、廖淑華為連帶擔║
║    │        │    ├──────────┤地點同右                            │亦經由林│三十日還清）      │保人，面額六萬元║
║    │        │    │實拿二萬七千元      │    │彩貴收取│                  │之「切結書」一紙║
║    │        │    ├──────────┼──────────────────┤還款    │                  │。              ║
║    │        │    │借六萬元            │九十年七月九日二十時許              │        │                  ├────────╢
║    │        │    ├──────────┤地點同右                            │        │                  │發票人為孫海枝，║
║    │        │    │實拿五萬四千元      │                                    │        │                  │面額為三萬元之本║
║    │        │    ├──────────┼──────────────────┤        │                  │票一紙。        ║
║    │        │    │借六萬元            │九十年七月十六日二十一時許          │        │                  │以孫海枝為債務人║
║    │        │    ├──────────┤地點同右                            │        │                  │、廖淑華為連帶擔║
║    │        │    │實拿五萬四千元      │                                    │        │                  │保人，面額三萬元║
║    │        │    │                    │                                    │        │                  │之「切結書」一紙║
║    │        │    │                    │                                    │        │                  │。              ║
║    │        │    │                    │                                    │        │                  ├────────╢
║    │        │    │                    │                                    │        │                  │以林永興名義為發║
║    │        │    │                    │                                    │        │                  │票人，面額為六萬║
║    │        │    │                    │                                    │        │                  │元之本票一紙。  ║
║    │        │    │                    │                                    │        │                  │以林永興為債務人║
║    │        │    │                    │                                    │        │                  │、廖淑華為連帶擔║
║    │        │    │                    │                                    │        │                  │保人，面額空白之║
║    │        │    │                    │                                    │        │                  │「切結書」一紙。║
║    │        │    │                    │                                    │        │                  │                ║
║    │        │    │                    │                                    │        │                  ├────────╢
║    │        │    │                    │                                    │        │                  │以華貞為債務人、║
║    │        │    │                    │                                    │        │                  │林秋貞為連帶擔保║
║    │        │    │                    │              │        │                  │人，面額空白之「║
║    │        │    │                    │                                    │        │                  │切結書」一紙。  ║
╠══╪════╪══╪══════════╪══════════════════╪════╪═════════╪════════╣
║ 十六 │午○○  │一次│借九千元            │九十年六月三十日十八時許            │由庚○○│百分之一百二十    │發票人為午○○、║
║    │        │    ├──────────┤屏東縣內埔鄉○○村○○路二０九號    │放款    │（每日還三百元，三│馮榮城二人，面額║
║    │        │    │實拿八千一百元      │                                    │        │十日還清）        │為九千元之本票一║
║    │        │    │                    │                                    │        │                  │紙。            ║
║    │        │    │                    │                                    │        │                  ├────────╢
║    │        │  │                    │                                    │        │                  │以午○○名義簽立║
║    │        │    │                    │                                    │        │                  │，面額空白之「切║
║    │        │    │                    │                                    │        │                  │結書」一紙。    ║
╠══╪════╪══╪══════════╪══════════════════╪════╪═════════╪════════╣
║ 十七 │壬○○  │二次│借一萬八千元        │九十年七月八日十九時許              │均由林彩│均為百分之一百二十│發票人各為戴嬌蘭║
║    │        │    ├──────────┤屏東縣內埔鄉○○村○○路二０九號    │貴放款  │（均每日還六百元，│、林添旺二人；涂║
║    │        │    │實拿一萬六千二百元  │                                    │        │三十日還清）      │美玲、陳貴英二人║
║    │        │    ├──────────┼──────────────────┤        │      │，面額各為一萬八║
║    │        │    │借一萬八千元        │九十年七月十一時十九時許            │        │                  │千元之本票二紙。║
║    │        │    ├──────────┤地點同右                            │        │                  ├────────╢
║    │        │    │實拿一萬六千二百元  │                                    │        │                  │以戴嬌蘭為債務人║
║    │        │    │                    │                                    │        │                  │、午○○為連帶擔║
║    │        │    │                    │                                    │        │                  │保人，面額空白之║
║    │        │    │                    │                                    │        │                  │「切結書」一紙。║
║    │        │    │                    │                                    │        │                  ├────────╢
║    │        │    │                    │                        │        │                  │以涂美玲為債務人║
║    │        │    │                    │                                    │        │                  │、午○○為連帶擔║
║    │        │    │                    │                                    │        │                  │保人，面額空白之║
║    │        │    │                    │                                    │        │                  │「切結書」一紙。║
╠══╪════╪══╪══════════╪══════════════════╪════╪═════════╪════════╣
║ 十八 │癸○○  │一次│借二十萬元          │八十九年七月十日二十一時許          │無      │百分之一百二十    │未扣案。        ║
║    │        │    ├──────────┤地點同右                            │        │（每月還一萬元）  │                ║
║    │        │    │實拿十八萬元        │                                    │        │                  │                ║
║    │      │    │                    │                                    │        │                  ├────────╢
║    │        │    │                    │                                    │        │                  │以癸○○為債務人║
║    │        │    │                    │                                    │        │                  │，面額二十萬元之║
║    │        │    │                    │                                    │        │                  │「切結書」一紙。║
╠══╪════╪══╪══════════╪══════════════════╪════╪═════════╪════════╣
║ 十九 │申○○  │二次│借五萬元            │九十年六月二十一日                  │均由林彩│約年息百分之四十八│發票人為申○○，║
║    │        │    ├──────────┤地點同右                            │貴放款  │（三十日還清）    │面額為五萬元之本║
║    │        │    │實拿四萬八千元      │                                    │        │                │票一紙。        ║
║    │        │    ├──────────┼──────────────────┤        │                  ├────────╢
║    │        │    │借五萬元            │九十年七月十日                      │        │                  │以申○○為債務人║
║    │        │    ├──────────┤地點同右                            │        │                  │、宋振寧為連帶擔║
║    │        │    │實拿四萬八千元      │                                    │        │                  │保人，金額為五萬║
║    │        │    │                    │                                    │        │                  │元之「切結書」一║
║    │        │    │                    │                                    │        │                  │紙。            ║
╚══╧════╧══╧══════════╧══════════════════╧════╧═════════╧════════╝
 附  表  二  ：
┌──┬────────────┬─────┬─────────────────┐
│編號│物    品    名    稱    │數    量  │備                              註│
├──┼────────────┼─────┼─────────────────┤
│ 一 │已簽立債務人之切結書    │三紙      │債務人分別為林慈慧、陳李政及鄒顛胡│
│    │                        │          │三人，均查無此人。                │
├──┼────────────┼─────┼─────────────────┤
│ 二 │已簽立發票人之本票      │四紙      │發票人分別為林慈慧、林玉梅、鄧梅玉│
│    │                        │          │及黃李松香四人，除黃李松香部分與本│
│    │                        │          │案重利無關外，其餘三人均查無此人。│
├──┼────────────┼─────┼─────────────────┤
│ 三 │不詳日期間之收帳紀錄    │十七紙    │                                  │
├──┼────────────┼─────┼─────────────────┤
│ 四 │甲○○之收帳紀錄        │十紙      │                                  │
├──┼────────────┼─────┼─────────────────┤
│ 五 │自九十年二月二十三日至九│十四紙    │                                  │
│    │十年七月八日間之收帳紀錄│          │                                  │
├──┼────────────┼─────┼─────────────────┤
│ 六 │帳單                    │三十三紙  │                                  │
├──┼────────────┼─────┼─────────────────┤
│ 七 │空白借款切結書          │四十四紙  │                                  │
└──┴────────────┴─────┴─────────────────┘
